【裁判字號】    97,訴,675
【裁判日期】    971118
【裁判案由】    違反槍砲彈藥刀械管制條例
【裁判全文】
臺灣苗栗地方法院刑事判決               97年度訴字第675號
公  訴  人  臺灣苗栗地方法院檢察署檢察官
被      告  甲○○
                    號
                    現在臺灣苗栗看守所執行觀察、勒戒中
指定辯護人  蔡嘉容律師
上列被告因違反槍砲彈藥刀械管制條例案件，經檢察官提起公訴
（97年度偵字第3682號），本院判決如下：
    主  文
甲○○犯非法持有可發射子彈具殺傷力之槍枝罪，處有期徒刑
年貳月，併科罰金新臺幣陸萬元，罰金如易服勞役，以新臺幣壹
仟元折算壹日。扣案之改造手槍壹支（槍枝管制編號：00000000
00號）、制式子彈貳顆均沒收。
    事  實
一、甲○○明知可發射子彈具有殺傷力之槍枝，屬槍砲彈藥刀械
    管制條例所管制之物品，未經主管機關許可，不得持有；竟
    仍自民國83或84年間起，在其苗栗縣頭份鎮○○里○○○路
    104 號之住處內，未經許可而持有具有殺傷力之改造手槍1
    支（槍枝管制編號：0000000000號）及具有殺傷力之制式子
    彈4 顆，並置於手提箱內，再放置於其住處之1 樓樓梯間旁
    。嗣於97年8 月1 日晚間7 時13分許，警方持搜索票前往其
    住處搜索期間，由於甲○○恰巧返家，聞警正於其住處樓上
    搜索，驚覺不妙，乃即刻提起上開手提箱，奪門而出，警方
    發現此情，隨即緊追在後；甲○○為逃避追查，乃於奔逃中
    將上開改造手槍自手提箱中取出，放入其背上之小背包內，
    並於同日7 時25分許將上開手提箱（內有上開制式子彈4 顆
    ）棄置在路旁空地，旋再於同日7 時40分許將上開改造手槍
    棄置在路旁某自小客車底下後，持續奔逃。惟因警方始終緊
    追不捨，甲○○終至體力不濟，束手就擒，並帶同警方依序
    扣得上開制式子彈4 顆（送鑑後試射2 顆，餘2 顆）及改造
    手槍1 支，而當場查獲。
二、案經苗栗縣警察局頭份分局報請臺灣苗栗地方法院檢察署檢
    察官偵查起訴。
    理  由
一、認定事實：
  (一)認定犯罪事實所憑之證據及認定之理由：
  1.上開事實，業據被告甲○○於本院坦承不諱，並有本院核發
    之搜索票、扣押筆錄、扣押物品目錄表、扣押物品收據扣押
    物品清單、苗栗縣警察局槍枝初步檢視報告表、現場照片10
    張等附卷可稽，復有手槍1 支（槍枝管制編號：0000000000
    號）、子彈4 顆（送鑑後試射2 顆，餘2 顆）扣案可佐。
  2.又上開扣案手槍、子彈經送內政部警政署刑事警察局鑑定結
    果，認送鑑手槍1 支，係改造手槍，由仿BERETTA 廠92FS型
    半自動手槍製造之槍枝，換裝土造金屬槍管及土造金屬滑套
    而成，擊發功能正常，可供擊發適用子彈使用，具殺傷力；
    送鑑子彈4 顆，其中：(1)3 顆，認均係口徑9mm 制式子彈，
    採樣1 顆試射，可擊發，具殺傷力；(2)1 顆，認係口徑9mm
    制式子彈，彈底具撞擊痕跡，經試射，可擊發，具殺傷力等
    情，有內政部警政署刑事警察局97年8 月25日刑鑑字第0970
    118375號槍彈鑑定書在卷可憑。是上開改造手槍1 支及制式
    子彈4 顆均具有殺傷力之事實，應堪認定。
  (二)綜上所述，足認被告之自白與事實相符。本件事證明確，被
    告犯行堪以認定，應依法論科。
二、論罪科刑：
  (一)罪名：
    核被告甲○○所為，係犯槍砲彈藥刀械管制條例第8 條第4
    項之非法持有可發射子彈具殺傷力之槍枝罪及同法第12條第
    4 項之非法持有子彈罪。
  (二)罪數：
    被告同時持有制式子彈4 顆，僅侵害一法益，屬單純一罪。
    又被告以一行為，同時觸犯上開二罪名，為想像競合犯，依
    刑法第55條前段之規定，應從較重之非法持有可發射子彈具
    殺傷力之槍枝罪處斷。
  (三)量刑：
    爰審酌被告持有上開改造手槍及制式子彈已年深日久，對於
    社會治安具有長期之潛在危險性，惟終未造成實害，及犯後
    帶同警方扣得全部槍彈，並始終坦承犯行，犯後態度尚稱良
    好等一切情狀，量處如主文所示之刑，罰金部分並諭知易服
    勞役之折算標準。
  (四)沒收：
    扣案具有殺傷力之改造手槍1 支（槍枝管制編號：00000000
    00號）及制式子彈2 顆（原扣案4 顆，送鑑後試射2 顆，餘
    2 顆），為違禁物，應依刑法第38條第1 項第1 款之規定宣
    告沒收。至經試射之制式子彈2 顆，其彈藥部分因擊發而燃
    燒殆盡，其餘部分亦裂解為彈頭及彈殼，已不具子彈之外型
    及功能，均不具殺傷力，非屬違禁物，毋庸宣告沒收，併此
    敘明。
三、應適用之法律：
    據上論斷，應依刑事訴訟法第299 條第1 項前段，槍砲彈藥
    刀械管制條例第8 條第4 項、第12條第4 項，刑法第11 條
    前段、第55條、第42條第3 項前段、第38條第1 項第1 款，
    判決如主文。
本案經檢察官黃智炫到庭執行職務。
中    華    民    國    97    年    11    月    18    日
                  刑事第二庭    審判長法  官  楊  清  益
                                      法  官  魏  宏  安
                                      法  官  林  大  為
以上正本證明與原本無異。
如不服本判決應於收受判決後10日內向本院提出上訴書狀，並應
應敘述具體理由。其未敘述上訴理由者，應於上訴期間屆滿後20
日內向本院補提理由書 (均須按他造當事人之人數附繕本)「 切
勿逕送上級法院」。
                                      書記官  蘇  文  熙
中    華    民    國    97    年    11    月    19    日
附錄論罪科刑之法條全文：
槍砲彈藥刀械管制條例第8條
未經許可，製造、販賣或運輸鋼筆槍、瓦斯槍、麻醉槍、獵槍、
空氣槍或第4 條第1 項第1 款所定其他可發射金屬或子彈具有殺
傷力之各式槍砲者，處無期徒刑或5 年以上有期徒刑，併科新臺
幣1 千萬元以下罰金。未經許可，轉讓、出租或出借前項所列槍
枝者，處5 年以上有期徒刑，併科新臺幣1 千萬元以下罰金。
意圖供自己或他人犯罪之用，而犯前二項之罪者，處無期徒刑或
7 年以上有期徒刑，併科新臺幣1 千萬元以下罰金。
未經許可，持有、寄藏或意圖販賣而陳列第1 項所列槍枝者，處
3 年以上10年以下有期徒刑，併科新臺幣700 萬元以下罰金。
第 1 項至第 3 項之未遂犯罰之。
槍砲彈藥刀械管制條例第12條
未經許可，製造、販賣或運輸子彈者，處1 年以上7 年以下有期
徒刑，併科新台幣500 萬元以下罰金。
未經許可，轉讓、出租或出借子彈者，處6 月以上5 年以下有期
徒刑，併科新台幣300 萬元以下罰金。
意圖供自己或他人犯罪之用，而犯前二項之罪者，處3 年以上10
年以下有期徒刑，併科新台幣700 萬元以下罰金。
未經許可，持有、寄藏或意圖販賣而陳列子彈者，處5 年以下有
期徒刑，併科新台幣300 萬元以下罰金。
第 1 項至第 3 項之未遂犯罰之。


司法院資訊處製作；財團法人民間司法改革基金會備份。
